

Elikson Bastos Tavares

Desenvolvedor Fullstack

Endereço: Planalto, Manaus, Amazonas

Telefone: (92) 99248-8234 **E-mail:** elikson.tech@gmail.com **Vídeo apresentação:** <u>Acessar</u>

Portfólio: Acessar Github: Acessar Youtube: Acessar

COMPETÊNCIAS

Sou desenvolvedor fullstack, tendo trabalhado em vários projetos com **frameworks** web modernos como: React JS, Vue JS, Angular, Node, Flask, Django, RabbitMQ e Springboot. Tenho trabalhado com bancos de dados SQL em integrações e escrita de queries, procedures e triggers para os bancos MySQL, MariaDB e Postgress. Na área dos bancos NoSQL trabalhei com os bancos MongoDB e Realtime Database. Realizei serviços de Devops com os serviços em cloud da AWS, Azure, Google Cloud e Firebase. Tenho experiência em desenvolvimento mobile além de React Native e React Expo, também com Flutter e Android utilizando Java e Kotlin. Conheço e trabalho com várias linguagens de programação como Java, Javascript, Typescript, SQL, PHP, Dart, Python e tive contato com algumas outras como Lua. E tenho algumas skils de desenvolvimento como clean code e scrum.

EXPERIÊNCIA

Aquaapia, Manaus/AM - Desenvolvedor Pleno

MARÇO 2023 - FEVEREIRO 2024

- Desenvolvimento de sites e aplicativos (React, React Native, Vue, Spring Boot, Node, Express, RabbitMQ, Flutter, MySQL).
- Integração de sites com sistemas de controle e relatórios.

Instituto Creathus, Manaus/AM - Desenvolvedor Pleno

JANEIRO 2022 - FEVEREIRO 2023

- Desenvolvimento de sites e aplicativos (React, Vue, Vuetify, Nest, Javascript, Typescript, Spring, Java, MySQL, Material UI, Mongo DB, Firebase).
- Integração de sites com sistemas de controle e relatórios complexos.

CITS - Centro Internacional de Tecnologia de Software, Manaus/AM-

Desenvolvedor Pleno

SETEMBRO DE 2020 - JANEIRO 2022

- Desenvolvimento de sites (Angular, React, Node, Javascript, Django, Python, MySQL, AWS, Recharts, Postman, VS Code).
- Criação e manutenção de sistema web utilizando tecnologias modernas e serviços em nuvem.

Instituto Creathus, Manaus/AM- Desenvolvedor Júnior

JULHO DE 2019 - SETEMBRO DE 2020

- Desenvolvimento de sites e aplicativos (React, Javascript, Java, JPA, Node, Ant Design UI, MySQL, HighCharts, Styled Components, Postman).
- Integração de sites e aplicativos com sistemas embarcados e algoritmos de IA.

Fucapi, Manaus/AM - Estágio Desenvolvedor

MARCO DE 2016 - JANEIRO DE 2017

- Desenvolvimento de aplicativos (Android Nativo, PHP, Bootstrap, Material Design UI, MySQL).
- Criação e integração de apps android nativos com apis do facebook e webservices.

EDUCAÇÃO

Wyden - Martha Falcão, Manaus/AM - Graduando

JANEIRO DE 2022 - JUNHO DE 2024

Graduação em Análise e Desenvolvimento de Sistemas, em processo de graduação com horário disponível para trabalho.

UEA - Universidade do Estado do Amazonas, Manaus/AM - Graduando

JANEIRO DE 2019 - TRANCADO

Graduação em Sistemas de Informação, em processo de graduação interrompido temporariamente.

IFAM - Instituto Federal do Amazonas, Manaus/AM - Técnico

JANEIRO DE 2017 - DEZEMBRO DE 2018

Técnico em Informática com ênfase em Redes de Computadores, desenvolvi um aplicativo Android para auxílio de técnicos de redes ao fim do curso.

FUCAPI - Fundação Centro de Análise Pesquisa e Inovação Tecnológica, Manaus/AM - Curso

JULHO DE 2015 - JULHO DE 2016

Curso profissionalizante de Desenvolvimento de Software, desenvolvi sites responsivos e apps nativos para Android.

TECHNICAL SKILLS

Javascript, Vue, Scrum, Micro frontends, Angular, ES6, Node, HTML5, PHP, MySQL, C, Java, JPA, Hibernate, Android, IOS, SQL, Ionic, Python, C#, .Net, Bootstrap, CSS, Bootstrap, Git, TensorFlow, Stripe, Firebase, MongoDB, Express, Flask, Ionic, Azure, React, React native, React Expo, AWS, Kotlin, Ajax, Flutter, Dart, Clean Clode.

TREINAMENTOS

Eldorado - Android AOSP - Moto Academy

Udemy - Tensorflow, Machine Learning e Deep Learning com

Python

Udemy - Tensor Flow 2.0, Um Guia Completo sobre o novo

Tensor Flow

Udemy - React Native, Desenvolva APPs Nativas para Android e

IOS

Udemy - Aplicação web completa integrando Django e Angular Framework

Udemy - Docker: Ferramenta essencial para Desenvolvedores

Sympla - DATA SCIENCE DO ZERO com Python e R

PRÊMIOS

Prêmio Ferreira Gullar, Ministério da Cultura - 2017

Primeiro lugar do prêmio nacional Ferreira Gullar para desenvolvimento de jogos, tendo desenvolvido um jogo em Android para dispositivos móveis.

IDIOMAS

Consigo compreender e dialogar bem com falantes do inglês desde que pausadamente, já na leitura consigo ler com facilidade qualquer artigo e documentação bem como conversar textualmente com qualquer pessoa.

Português - Nativo.

Inglês - Intermediário.